---
title: "Transformação de Base de dados de Endereços para LatLong"
author: "DATAUNRIO e Grupo de Apoio Estatístico - GAE/UNIRIO"
output: 
   html_document:
     theme: flatly
     highlight: tango
     toc: true
     toc_float: true
     code_folding: hide
---

<head>
<style>
body {
    background-color: #ceffe9;
}
</style>
</head>


```{r setup, include=FALSE}
knitr::opts_chunk$set(echo = TRUE)
endereco<-readRDS("endereco.rds")
```


# Função de relacionamento do R com o endereço 

Este script cria uma função que pega **todos** os endereços de uma bases de dados e cria duas novas colunas. As novas colunas são para a latitude e a longitude de cada endereço encontrado.

Desenvolvido pela equipe do DATAUNRIO e do GAE/UNIRIO. Entre em contato: gaeunirio@gmail.com

## Passo zero
### Carregar a base de dados

Existem bases de dados em diversos formatos. Excel, CSV, TXT, DAT, SAV, JSON, entre outros. cada tipo de base de dados requer um pacote diferente no R.

Neste exemplo, vamos utilizar o pacote RCurl para carregar um arquivo CSV.


```{r zero,warning=FALSE,message=FALSE}
#install.packages('RCurl')
library(RCurl)
x <- getURL("https://raw.githubusercontent.com/DATAUNIRIO/Rendereco_para_lat_long/master/enderecos.csv")
endereco <- read.csv(text=x, header=T, quote="", sep=";",dec = ",")

```

## Passo um
### Construir o Endereço completo com a função 'paste'

```{r bd,warning=FALSE,message=FALSE}

endereco$Enderecos<-as.character(paste(endereco$NM_LOGRADO,",",endereco$NU_NUMERO,endereco$NM_BAIRRO,", RIO DE JANEIRO"))

```

## Passo dois
### Testar o geocode com um caso.

```{r teste,warning=FALSE,message=FALSE}
library(ggmap)
# Teste para ver se esta funcionando
resultado <- geocode("ROSAS , 28 MANGUINHOS , RIO DE JANEIRO" , output = "latlona", source = "google")
resultado
```

## Passo três
### Desenvolvimento da função para todos os endereços do banco de dados.

```{r ggmap,warning=FALSE,message=FALSE,eval = FALSE}
# Numero de linhas do banco de dados "endereco" = dim(endereco)[1]
for(i in 1:dim(endereco)[1])
  {
  result <- geocode(endereco$Enderecos[i], output = "latlona", source = "google")
  if (is.na(result) == "TRUE") {
    endereco$lon[i] <- 0
    endereco$lat[i] <- 0
    endereco$geoAddress[i] <- 0
  }
  else{  
    endereco$lon[i] <- as.numeric(result[1])
    endereco$lat[i] <- as.numeric(result[2])
    endereco$geoAddress[i] <- as.character(result[3])
  }
}
```

## Passo quatro
### Salvando o arquivo com as colunas Lat,Long.

Salvando um CSV com a Latitude e Longitude no diretorio de trabalho
```{r csv,warning=FALSE,message=FALSE,eval = FALSE}
saveRDS(endereco, "endereco.rds")
write.csv(endereco, "BancoSINANLatLong.csv", row.names=FALSE)
```

Caso ainda não funcione, entre em contato: gaeunirio@gmail.com
